【裁判字號】    98,抗,392
【裁判日期】    980505
【裁判案由】    聲請定其應執行刑
【裁判全文】
臺灣高等法院刑事裁定                   98年度抗字第392號
抗  告  人
即 受 刑人  甲○○
上列抗告人即受刑人因聲請定其應執行刑案件，不服臺灣桃園地
方法院中華民國98年3月24日裁定（98年度聲字第914號），提起
抗告，本院裁定如下：
    主  文
抗告駁回。
    理  由
一、原裁定意旨略以：抗告人即受刑人因如原審裁定附表所示等
    罪，經台灣桃園地方法院先後判處如附表所示之刑，均經分
    別確定在案，爰依刑法第53條、第51條第5款等規定，定其
    應執行之刑為有期徒刑7月等語。
二、抗告意旨略稱：抗告人所犯如原審裁定附表編號1所示之罪
    ，經判處有期徒刑6月確定，業於民國97年10月29日繳納罰
    金執行完畢，該署聲請將該案件與如原審裁定附表編號2所
    示之案件，合併聲請定應執行刑，其審查過程中顯有疏失，
    為此特提起抗告云云。
三、經查：
(一)按裁判確定前犯數罪者，併合處罰之。又數罪併罰，有二裁
    判以上者，依刑法第51條規定，定其應執行之刑。刑法第50
    條、第53條分別定有明文。被告犯應併合處罰之數罪，經法
    院以判決或裁定定其數罪之應執行刑確定者，該數罪是否執
    行完畢，均係以所定之應執行刑全部執行完畢為斷。其在定
    應執行刑之前已先執行之有期徒刑之罪，因嗣後與他罪合併
    定應執行刑，而由檢察官換發執行指揮書執行應執行刑，其
    前已執行之有期徒刑部分，僅應予扣除，該罪宣告之刑不能
    認為已執行完畢。亦即若僅數罪中之一罪所宣告之刑執行完
    畢，而數罪合併所定應執行之刑尚未執行完畢，應認為執行
    未完畢（最高法院93年台非字第298號裁定意旨、78年度第2
    次刑事庭會議決議意旨參照）。
(二)本件抗告人犯如原審裁定附表所示之罪，犯罪時間均在如原
    審裁定附表編號1所示之罪判決確定日（即97年5月12日）之
    前，合於數罪併罰之要件，自應依刑法第53條規定定其應執
    行刑。又抗告人所犯如原審裁定附表編號1所示之罪所處徒
    刑縱或已易科罰金執行完畢，惟其所犯如原審裁定附表編號
    2 所示之罪尚未執行完畢，有本院被告前案紀錄表在卷可稽
    ，抗告人既有他罪尚未執行完畢，揆諸上揭說明，自應依刑
    法第53條規定定其應執行之刑，在所定應執行之刑執行完結
    前，上開各罪均不得謂已執行完畢。至於已執行部分自不能
    重複執行，及已易科罰金部分如何折刑期，應由檢察官於指
    揮執行時依職權認定折抵之，此與定應執行之刑之裁定無涉
    ，抗告意旨執此指摘原裁定違誤云云，顯有誤解。
四、綜上，原審就抗告人所犯如原審裁定附表編號1、2所示之罪
    ，依前揭規定，定其應執行刑為有期徒刑7月，經核於法並
    無不合。抗告人徒憑己意，指摘原裁定不當，為無理由，應
    予駁回。
據上論斷，應依刑事訴訟法第412條，裁定如主文。
中    華    民    國    98    年    5     月    5     日
                  刑事第二庭審判長法  官   洪光燦
                                  法  官   宋明蒼
                                  法  官   李麗玲
以上正本證明與原本無異。
不得再抗告。
                                  書記官   廖婷璇
中    華    民    國    98    年    5     月    6     日


司法院資訊處製作；財團法人民間司法改革基金會備份。
